臺北高等行政法院裁定
111年度交上字第219號
上  訴  人  李大鵬                                      

被 上訴 人  新北市政府交通事件裁決處


代  表  人  李忠台（處長）
上列當事人間交通裁決事件，上訴人對於中華民國111年5月10日
臺灣桃園地方法院110年度交更一字第7號行政訴訟判決，提起上
訴，本院裁定如下：
　　主　文
上訴駁回。
上訴審訴訟費用新臺幣柒佰伍拾元由上訴人負擔。
　　理　由
一、按對於交通裁決事件之判決提起上訴，非以其違背法令為理
    由，不得為之，且應於上訴理由中表明原判決所違背之法令
    及其具體內容之事由，或表明依訴訟資料可認為原判決有違
    背法令之具體事實之事由，行政訴訟法第237條之9第2項準
    用第235條第2項及第236條之1規定甚明。是對於地方法院交
    通裁決事件之判決上訴，非以其違背法令，且於上訴理由中
    表明上開事由之一者，即屬不應准許，自應認為不合法而駁
    回之。又依同法第237條之9第2項準用第236條之2第3項、第
    243條第1項規定，判決不適用法規或適用不當者，為違背法
    令；而判決有第243條第2項所列各款情形之一者，為當然違
    背法令。故當事人對於地方法院交通裁決事件之判決上訴，
    如依行政訴訟法第237條之9第2項準用第236條之2第3項、第
    243條第1項規定，以判決有不適用法規或適用不當為理由時
    ，其上訴狀或理由書應表明原判決所違背之法令及其具體內
    容；若係成文法以外之法則，應揭示該法則之旨趣，倘為司
    法院解釋，則為揭示該解釋之字號或其內容。如以行政訴訟
    法第237條之9第2項準用第236條之2第3項、第243條第2項所
    列各款情形為理由時，其上訴狀或理由書，應揭示合於該條
    項各款之事實。上訴狀或理由書如未依此項方法表明者，即
    難認為已對交通裁決事件之判決之違背法令有具體之指摘，
    其上訴自難認為合法。
二、緣上訴人於民國109年2月13日上午8時許，騎乘車牌000-000
    號普通重型機車（下稱系爭機車），行經桃園市龜山區萬壽
    路1段282號處，未與前車保持適當距離，並發生連續碰撞事
    故，且其亦因事故受傷送醫，經桃園市政府警察局龜山分局
    （下稱舉發機關）龜山交通分隊員警於109年6月27日以掌電
    字第D79A11129號舉發通知單（下稱通知單）予以舉發，嗣
    上訴人向被上訴人陳述意見，經被上訴人認定上訴人有「不
    依規定保持前、後車距離」違規事實，依道路交通管理處罰
    條例（下稱道交條例）第58條第1款規定，於109年9月7日以
    新北裁催字第48-D79A11129號裁決書（下稱原處分）裁處其
    罰鍰新臺幣（下同）600元。上訴人不服原處分，提起行政
    訴訟，經臺灣桃園地方法院（下稱原審法院）以109年度交
    字第392號行政訴訟判決（下稱原審前判決）駁回，上訴人
    仍不服，提起上訴，經本院110年度交上字第152號判決原審
    前判決廢棄，發回原審法院，嗣原審法院110年度交更一字
    第7號行政訴訟判決（下稱原判決）駁回，上訴人猶未甘服
    ，提起本件上訴。
三、上訴意旨略以：上訴人遵守交通法規行進於車陣中，本得信
    賴同時參與交通行為之其他駕駛人，亦必會遵守交通法規秩
    序，不致有違反交通法規之行為發生，對於其他人因違反交
    通法規秩序之行為所導致的危險結果，即無注意防免之義務
    。本件車禍乃瞬間發生，係連環交通事故的一部分，所行駛
    之車道被突然違規切入之汽、機車佔用達2/3以上面積，瞬
    間排擠了上訴人閃避之時間及空間。而上訴人乃因前方機車
    突然偏左煞停並防礙上訴人直行，導致閃避不及，不能苛責
    上訴人有故意或過失，亦不能責求上訴人預見遠在車道最外
    端的路邊，所突然發生的違規交通事件，同時又能及時反應
    閃避，從而上訴人有不可歸責以致無法注意並維持前方煞停
    。是原處分、事故鑑定書、事故覆議書及原判決都僅憑碰撞
    結果，直接推證上訴人違反前揭法令，未保持足以應變煞停
    車距而裁處或判決敗訴，卻未依職權按論理及經驗法則，亦
    未依發回理由調查全部事實並判斷上訴人所提能證明非出於
    故意或過失之各項有利事實及證據，且亦未說明前述所提有
    利事證如何不應調查或採納之理由即裁處或駁回上訴人之訴
    ，應認原判決適用法規有所不當。經核其上訴理由，無非重
    述對原處分不服之理由，或在原審業經主張而為原判決摒棄
    不採之陳詞，而就原審取捨證據、認定事實之職權行使，指
    謫其為不當。且桃園市政府車輛行車事故鑑定會鑑定意見書
    ，及原審更審後送請桃園市政府車輛行車事故鑑定覆議會鑑
    定之覆議意見書，亦均認上訴人駕駛普通重型機車未注意車
    前狀況並保持隨時可煞停距離，自後追撞前車，為肇事次因
    ，難認原審有未依職權調查之情事。就原判決駁回上訴人於
    原審之訴，究有何不適用法規或適用法規不當之情形，及如
    何合於行政訴訟法第237條之9第2項準用第236條之2第3項、
    第243條第2項所列各款之事實，難認已有具體指明，難認對
    原判決之如何違背法令已有具體之指摘。依首揭規定及說明
    ，應認其上訴為不合法，應予駁回。
四、據上論結，本件上訴為不合法。依行政訴訟法第237條之8第
    1項、第237條之9第2項、第236條之2第3項、第249條第1項
    前段、第104條、民事訴訟法第95條、第78條，裁定如主文
    。
中　　華　　民　　國　　111 　年　　8 　　月　　30　　日
　　　　　　　　　　臺北高等行政法院第二庭
                              審判長法  官　蕭  忠  仁
                                  　法  官　李  明  益 
                                    法  官　羅  月  君
上為正本係照原本作成。
不得抗告。
中　　華　　民　　國　　111 　年　　8 　　月　　30　　日
                                    書記官  陳  又  慈